臺灣南投地方法院刑事裁定
111年度單禁沒字第126號
聲  請  人  臺灣南投地方檢察署檢察官
被      告  鄒雲平





上列聲請人聲請單獨宣告沒收（111年度聲沒字第109號、110年
度毒偵字第63、489、575、1147號），本院裁定如下：
    主    文
扣案如附表所示之物，均沒收銷燬之。　　
    理    由
一、聲請意旨略以：被告鄒雲平基於施用第一級毒品海洛因或第
    二級毒品甲基安非他命之犯意分別為下列行為：
　㈠於民國110年1月14日下午5時45分許起為警採尿送驗回溯96小
    時內之某時點，在不詳處所，以不詳方式，施用第一級毒品
    海洛因1次；另於110年1月14日上午11時許，在南投縣埔里
    鎮北門加油站，以將第二級毒品甲基安非他命置入玻璃球管
    內，再加熱燒烤吸所產生煙霧之方式，施用第二級毒品甲基
    安非他命1次。嗣於同日下午3時35分許，在南投縣埔里鎮光
    華街95巷與光華街交岔路口，因他案為警攔檢盤查，經其同
    意搜索，當場扣得第二級毒品甲基安非他命1包（驗餘淨重0
    .9903公克）、玻璃球吸食器1只。
　㈡於110年5月15日中午12時許，在南投縣埔里鎮仁愛公園內，
    以將第二級毒品甲基安非他命置入玻璃球管內，再加熱燒烤
    吸所產生煙霧之方式，施用第二級毒品甲基安非他命1次。
    嗣於翌（16）日晚間10時40分許，被告在上開公園內，因形
    跡可疑為警攔檢盤查，經其同意搜索並主動交付玻璃球吸食
    器1組。
　㈢於110年5月16日中午12時許，在南投縣埔里鎮仁愛公園內，
    以將第一級毒品海洛因摻入香煙，再點火吸所產生煙霧之方
    式，施用第一級毒品海洛因1次。於同日晚間10時40分許，
    即上開㈡所示時間、地點為警攔檢盤查後以現行犯身分逮捕
    ，嗣於翌（17）日上午11時許，經警移送臺灣南投地方檢察
    署偵辦，法警檢查被告隨身物品時察覺被告神情有異，詳加
    搜查後，於其隨身煙盒內扣得第一級毒品海洛因1包（驗餘
    淨重0.1286公克）。
　㈣於110年8月2日下午4時許，在桃園市某處，以將第二級毒品
    甲基安非他命置入玻璃球管內，再加熱燒烤吸所產生煙霧之
    方式，施用第二級毒品甲基安非他命1次。嗣於翌（3）日晚
    間11時許，在桃園市○○區○○路00號前，因形跡可疑為警攔檢
    盤查，經其同意搜索，當場扣得第二級毒品甲基安非他命殘
    渣袋1只、玻璃球吸食器1組。
二、按違禁物，不問屬於犯罪行為人與否，得單獨宣告沒收，刑
    法第38條第1項、第40條第2項定有明文。又查獲之第一、二
    級毒品及專供製造或施用第一、二級毒品之器具，不問屬於
    犯罪行為人與否，均沒收銷燬之，毒品危害防制條例第18條
    第1項前段亦定有明文。而海洛因、甲基安非他命分屬毒品
    危害防制條例第2條第2項第1、2款所規範之第一、二級毒品
    ，依同條例第ll條第1、2項規定不得持有，而俱屬違禁物無
    訛，應依毒品危害防制條例第18條第l項前段規定，沒收銷
    燬之。
三、經查：
  ㈠被告前因施用毒品案件，經臺灣臺中地方法院以109年度毒聲
    字第906號裁定送觀察、勒戒後，因認無繼續施用毒品之傾
    向，於111年1月28日執行完畢釋放出所，並經臺灣臺中地方
    檢察署檢察官以110年度毒偵緝字第232號為不起訴處分確定
    等情，有臺灣高等法院被告前案紀錄表在卷可憑。又被告本
    件施用毒品之時間分別如上述，均係在被告因前案執行觀察
    、勒戒之執行完畢釋放日前，檢察官因認受前開觀察、勒戒
    效力所及，而將本件逕予簽結等節，有臺灣南投地方檢察署
    檢察官111年4月27日之簽呈在卷可佐。
  ㈡而本件扣案如附表所示之物，經送衛生福利部草屯療養院鑑
    驗後，附表編號1至3、5至6所示之物檢出均含有第二級毒品
    甲基安非他命成分，附表編號4所示之物則檢出含有第一級
    毒品海洛因成分，有南投縣政府警察局搜索扣押筆錄、扣押
    物品目錄表、衛生福利部草屯療養院110年1月20日草療鑑字
    第1100100220號鑑驗書、南投縣政府警察局埔里分局110年5
    月16日扣押筆錄、扣押物品目錄表、衛生福利部草屯療養院
    110年5月26日草療鑑字第1100500243號鑑驗書、南投縣政府
    警察局埔里分局110年5月17日扣押筆錄、扣押物品目錄表、
    衛生福利部草屯療養院110年5月26日草療鑑字第1100500242
    號鑑驗書、桃園市政府警察局搜索扣押筆錄、扣押物品目錄
    表、衛生福利部草屯療養院111年4月12日草療鑑字第111030
    0640號鑑驗書在卷可參，足認本件扣案如附表所示之物確分
    別含有毒品危害防制條例第2條第2項第1、2款所規範之第一
    、二級毒品而為違禁物無訛，是依毒品危害防制條例第18條
    第1項前段之規定，不問屬於犯人與否，應均予沒收銷燬之
    。另包裝如附表編號1、4所示毒品之包裝袋，因其上均殘留
    有微量毒品，難以析離，應整體視為毒品之一部，併依前開
    規定沒收銷燬之。至送驗耗損部分之毒品因已滅失，爰不另
    宣告沒收銷燬。綜上，聲請人之聲請，核與前揭規定並無不
    合，應予准許。
四、依刑事訴訟法第220條、第455條之36第2項，裁定如主文。
中　　華　　民　　國　　111 　年　　9 　　月　　16　　日
                  刑事第一庭  法  官  孫  于  淦   
以上正本證明與原本無異。
如不服本裁定，應於裁定送達後5日內向本院提出抗告狀。　　
　　　　　　　　　　　　　　　書記官  李  育  貞
中　　華　　民　　國　　111 　年　　9 　　月　　16　日　
附表：
編號 扣案物品名稱及數量 備註 １ 晶體1包（驗餘淨重0.9903公克，含包裝袋1只）（檢品編號：B0000000） 檢出第二級毒品甲基安非他命 ２ 玻璃球吸食器1組（檢品編號：B0000000） 檢出第二級毒品甲基安非他命 ３ 玻璃球吸食器1組（檢品編號：B0000000） 檢出第二級毒品甲基安非他命  ４  白色粉末1包（驗餘淨重0.1286公克，含包裝袋1只）（檢品編號：B0000000） 檢出第一級毒品海洛因  ５ 殘渣袋1只（檢品編號：B0000000） 檢出第二級毒品甲基安非他命  ６ 吸食器1組（檢品編號：B0000000） 檢出第二級毒品甲基安非他命